臺灣臺南地方法院民事裁定　　　　　 100年度司財管字第83號
聲　請　人　碧軒寺
法定代理人　程英傑
上列聲請人聲請對被繼承人蘇萬賜選任遺產管理人事件，本院裁
定如下：
    主  文
選任余景登律師為被繼承人蘇萬賜(男，民國○○年○月○日生
，身分證統一編號：Ｚ000000000，民國一百年四月一日死亡，死
亡前最後住所：臺南市東山區東山里十八鄰東山二七三號之四)
之遺產管理人。
准對被繼承人蘇萬賜之繼承人為公示催告。聲請人應於本裁定送
達後二十日內將本公示催告登載公報、新聞紙或其他相類之傳播
工具一日。
被繼承人蘇萬賜之大陸地區以外之繼承人，應自本公示催告最後
登載新聞紙之日起一年二月內承認繼承，上述期間屆滿無繼承人
承認繼承時，其遺產於清償債權，並交付遺贈物後如有賸餘，即
歸屬國庫。
聲請程序費用新臺幣壹仟元由被繼承人蘇萬賜之遺產負擔。
    理  由
一、按繼承開始時，繼承人之有無不明者，由親屬會議於一個月
    內選定遺產管理人，並將繼承開始及選定遺產管理人之事由
    ，向法院報明；無親屬會議或親屬會議未於前條所定期限內
    選定遺產管理人者，利害關係人或檢察官，得聲請法院選任
    遺產管理人，並由法院依前項規定為公示催告；公示催告期
    限屆滿，無繼承人承認繼承時，其遺產於清償債權，並交付
    遺贈物後，如有剩餘，歸屬國庫，民法第1177條、第1178
    條第2項、第1185條分別定有明文。
二、本件聲請意旨略以：被繼承人蘇萬賜於民國99年1月26日業
    經臺灣高等法院臺南分院98年度重上字第37號判決確定，被
    繼承人應給付聲請人新臺幣5,045,657元。惟被繼承人於100
    年4月1日死亡，其法定繼承人均已拋棄繼承，無法依同法第
    1177 條選任遺產管理人，致聲請人之權利無法行使，故聲
    請人以利害關係人身分向法院聲請為被繼承人蘇萬賜選任遺
    產管理人等語。
三、經查：聲請人主張之前開事實，業據提出本院96年度重訴字
    第231號判決影本、臺灣高等法院臺南分院98年度重上字第
    37號判決影本、99年1月28日99南分院鼎民浙98重上37字第
    1127號判決確定證明書各影本1件為據。並經本院依職權調
    閱本院100年度司繼字第1067號拋棄繼承事件卷宗核閱綦詳
    ，是聲請人之主張應足採信。又查被繼承人蘇萬賜死亡後，
    其法定繼承人皆已依法拋棄繼承權經本院准予備查，且未準
    用民法第1177條之規定選定遺產管理人，而被繼承人蘇萬賜
    為聲請人之債務人，故聲請人以利害關係人之身分聲請選任
    被繼承人蘇萬賜之遺產管理人，核與上開規定並無不合，應
    予准許。
四、再查，關於選任余景登律師為被繼承人蘇萬賜之遺產管理人
    部份，本院以100年8月23日南院龍家佑100年度司財管字第
    83號函詢余景登律師擔任本件遺產管理人之意願，余景登律
    師於100年9月5日回覆本院願意擔任被繼承人蘇萬賜之遺產
    管理人，有民事陳報狀1件在卷足徵。經本院審酌認余景登
    律師具有法律專業知識及能力，且與被繼承人蘇萬賜所遺遺
    產間無利害關係，若由其擔任本事件之遺產管理人，定能秉
    持其專業倫理擔當此具公益性質之職務，並順利達成管理保
    存及清算遺產之任務。執此，本院認為由余景登律師擔任被
    繼承人蘇萬賜之遺產管理人，應屬妥適，爰裁定如主文。
五、依非訟事件法第157條，裁定如主文。
中    華    民    國  100    年    10    月    5    日
                  家事法庭      司法事務官  林可婷
以上正本係照原本作成。
如對本裁定抗告須於裁定送達後10日內向本院提出抗告狀
中    華    民    國  100    年    10    月    6    日
                                書記官  謝麗首